---
title: "Votos ONU"
author: "Mine Çetinkaya-Rundel"
date: "`r Sys.Date()`"
output: 
  html_document: 
    toc: yes
    toc_float: yes
---

## Introdução

Como vários países votam na Assembleia Geral das Nações Unidas, como
seus padrões de votação evoluíram ao longo do tempo, e quão semelhante ou diferente
eles veem certos problemas? Responder a essas perguntas (em alto nível) é o
foco desta análise.

### Pacotes

Usaremos os pacotes __tidyverse__, __lubridate__ e __scales__ para o
preparação e visualização de dados, e o pacote __DT__ para exibição interativa
de saída tabular.

```{r load-packages, warning=FALSE, message=FALSE}
library(tidyverse)
library(lubridate)
library(scales)
library(DT)
```

### Dados

Os dados que estamos usando vêm originalmente do pacote **unvotes**, mas tem sido
modificado (juntando os vários dados fornecidos no pacote) para
ajudá-lo a começar a análise.

```{r load-data}
library(unvotes)
library(tidyverse)
library(here)

unvotes <- un_votes %>%
  mutate(country =
           case_when(
             country == "United Kingdom of Great Britain and Northern Ireland" ~ "UK & NI",
             country == "United States of America"                             ~ "US",
             TRUE                                                              ~ country
           )) %>%
  inner_join(un_roll_calls, by = "rcid") %>%
  inner_join(un_roll_call_issues, by = "rcid")
```


## Padrões de votação da ONU {#voting}

Vamos criar uma visualização de dados que mostra como o registro de votação do
UK & NI mudaram ao longo do tempo em uma variedade de questões e compare-as
para dois outros países: US e Turkey.

Podemos facilmente alterar quais países estão sendo plotados, alterando quais
países para os quais o código acima do `filter`. Observe que o nome do país deve ser
escrito e capitalizado exatamente da mesma maneira que aparece nos dados. Vejo
o [Apêndice](# apêndice) para uma lista dos países nos dados.


```{r plot-yearly-yes-issue, fig.width=10, fig.height=6, message=FALSE}
unvotes %>%
  filter(country %in% c("UK & NI", "US", "Brazil", "Argentina")) %>%
  mutate(year = year(date)) %>%
  group_by(country, year, issue) %>%
  summarize(percent_yes = mean(vote == "yes")) %>%
  ggplot(mapping = aes(x = year, y = percent_yes, color = country)) +
  geom_point(alpha = 0.4) +
  geom_smooth(method = "loess", se = FALSE) +
  facet_wrap(~issue) +
  scale_y_continuous(labels = percent) +
  labs(
    title = "Percentage of 'Yes' votes in the UN General Assembly",
    subtitle = "1946 to 2015",
    y = "% Yes",
    x = "Year",
    color = "Country"
  )
```


## Referências {#references}

1. David Robinson (2017). [unvotes](https://CRAN.R-project.org/package=unvotes): 
   United Nations General Assembly Voting Data. R package version 0.2.0.
1. Erik Voeten "Data and Analyses of Voting in the UN General Assembly" 
   Routledge Handbook of International Organization, edited by Bob Reinalda 
   (published May 27, 2013).
1. Much of the analysis has been modeled on the examples presented in the 
   [unvotes package vignette](https://cran.r-project.org/web/packages/unvotes/vignettes/unvotes.html).


## Apêndice {#appendix}

Abaixo está uma lista de países no conjunto de dados:

```{r list-countries, echo=FALSE}
unvotes %>% 
  select(country) %>%
  arrange(country) %>% 
  distinct() %>%
  datatable()
```
